【裁判字號】    95,交聲,48
【裁判日期】    950222
【裁判案由】    聲明異議
【裁判全文】
臺灣臺中地方法院交通事件裁定          95年度交聲字第48號
原處分機關  交通部公路總局臺中區監理所
異 議 人即
受 處 分人  甲○○
上列受處分人因違反道路交通管理處罰條例案件，對於交通部公
路總局臺中區監理所民國九十四年十二月二十六日所為之裁決（
中監違字第裁六０─Ｚ00000000號、六０─Ｚ0000
0000號裁決書），聲明異議，本院裁定如下：
    主  文
異議駁回。
    理  由
一、原處分機關略以：本案係內政部警政署國道公路警察局第二
    警察隊舉發受處分人甲○○所有之車號Ｘ六─三二六八號自
    小客車於民國九十三年六月十二日上午時五時十五分許，行
    經國道一號南下一三九公里處，因「１、超速（行速一一八
    公里，限速一００公里，超速十八公里）；２、未帶駕照」
    ；另於九十三年七月二十日夜間九時三十五分在國道一號北
    上一三三公里處，因「１、超速  （行速一二三公里，限速
    一００公里，超速二十三公里）；２、未帶駕照」等違規事
    實，受處分人未依限期到案，該所遂於九十四年十二月二十
    六日以中監違字第裁六０─Ｚ00000000、Ｚ000
    00000號裁決書，裁處受處分人違反道路交通管理處罰
    條例第二十一條第一項第一款、第三十三條第一項之規定，
    各處罰鍰新臺幣（下同）一萬八千元整，逾期則依違反道路
    交通管理事件統一裁罰標準表及裁決書處罰主文裁處，於法
    並無不合等語。
二、本件受處分人甲○○則以：因未注意駕照日期已屆而被扣留
    駕照，又因生意繁忙經常出國而未能即時辦理換照，並非無
    照駕駛，若因此即開單重罰，對其經濟負擔甚重，爰聲明異
    議云云。
三、按汽車駕駛人，未領有駕駛執照駕車者，處六千元以上一萬
    二千元以下罰鍰；汽車行駛於高速公路或設站管制之道路，
    而不遵管制之規定者，處汽車駕駛人三千元以上六千元以下
    罰鍰；汽車行駛高速公路應依速限標誌指示；汽車行駛於高
    速公路或設站管制之道路，應遵守其管制之規定；汽車駕駛
    執照為駕駛汽車之許可憑證；汽車駕駛執照自發照之日起每
    滿六年換發一次，汽車駕駛人應於有效期間屆滿前一個月內
    向監理機關申請換發新照；汽車駕駛執照逾期未換發新照者
    ，不得使用駕車。道路交通管理處罰條例第二十一條第一項
    第一款、第三十三條第一項、道路交通安全規則第五十條第
    一項、第五十二條第一項、第五項及高速公路交通管制規則
    第五條第一項與違反道路交通管理事件統一裁罰標準表分別
    定有明文。
四、經查：受處分人甲○○，於上開時、地，其駕駛之車號Ｘ六
    ─三二六八號自小客車，因無駕駛執照駕駛車輛及在高速公
    路超速行駛之違規事實，為內政部警政署國道公路警察局第
    二警察隊員警依法當場舉發等情，此為受處分人所不爭執，
    並有其親自簽名之舉發違反道路交通管理事件通知單二紙與
    裁決書二份在案可稽。雖受處分人以上詞置辯，惟受處分人
    之駕駛執照原發照日期為七十二年三月十日，有效日期至九
    十三年三月十日止，此有其駕駛執照影本一份在卷可佐。而
    受處分人前於九十三年四月十九日遭員警當場舉發「超速、
    駕照逾期未換違規，並代保管駕照」之情，亦有原舉發機關
    公警局交字第Ｚ00000000號舉發通知單在卷足憑，
    另受處分人復先後於九十三年六月十二日上午五時十五分、
    同年七月二十日下午九時三十五分因未持有駕駛執照且駕車
    超速而為警先後舉發違規之情，亦經受處分人於本院訊問時
    坦承不諱，受處分人既未依規定換發新駕駛執照，則依前揭
    規定，應已喪失駕駛汽車之許可，自不得再持該駕駛執照駕
    車，是受處分人之駕照前因違規遭扣繳，且事後未換發新照
    ，又於上揭時、地駕車遭被舉發，自應以「未領有駕駛執照
    駕車」之規定處罰。此外，本院復查無其他積極證據足資證
    明執勤員警有捏造事實、違法取締之情事，則執勤警員本其
    加強道路交通管理、維護交通秩序、確保交通安全職責所為
    之當場舉發，自應受到合法、正確而真正之推定。是受處分
    人確有前揭未領有駕駛執照駕車及超速違規行駛之情形，即
    堪以認定，是受處分人指摘原舉發不當，尚屬無據。從而，
    原處分機關據以援引上開規定，各裁處罰鍰一萬八千元整，
    逾期則依裁決書處罰主文規定處罰，並無不合，本件異議為
    無理由，應予駁回。
五、據上論斷，應依道路管理處罰條例第八十七條、道路交通案
    件處理辦法第十九條，裁定如主文。
中    華    民    國    95    年    2     月    22    日
                        臺灣臺中地方法院交通法庭
                                法  官  王世華
上正本證明與原本無異。
如不服本裁定，應於送達後五日內，向本院提出抗告狀。
                                書記官  劉易柔
中    華    民    國    95    年    2    月     22    日


司法院資訊處製作；財團法人民間司法改革基金會備份。
